【裁判字號】    99,非抗,23
【裁判日期】    990226
【裁判案由】    拍賣抵押物
【裁判全文】
臺灣高等法院民事裁定                  99年度非抗字第23號
再 抗 告人  乙○○
相  對  人  新竹縣新埔鎮農會
法定代理人  甲○○
上列當事人間拍賣抵押物事件，再抗告人對於中華民國99年1月5
日台灣新竹地方法院99年度抗字第 2號裁定再為抗告，本院裁定
如下：
    主      文
再抗告駁回。
再抗告程序費用由再抗告人負擔。
    理      由
一按對於非訟事件抗告法院之裁定再為抗告，僅得以其適用法規
  顯有錯誤為理由，非訟事件法第45條第 3項定有明文。次按抵
  押權人，於債權已屆清償期，而未受清償者，得聲請法院，拍
  賣抵押物，就其賣得價金而受清償，民法第873條 定有明文。
  又聲請拍賣抵押物屬非訟事件，法院所為准許與否之裁定，無
  確定實體法上法律關係存否之性質，於債權及抵押權之存否，
  並無既判力，故祇須其抵押權已經依法登記，且債權已屆清償
  期而未受清償，法院即應為准許拍賣之裁定，而對於其法律關
  係有爭執者，得另提起訴訟解決（最高法院94年度台抗字第
  270 號裁定意旨參照）。
二本件相對人於原法院聲請意旨略以：再抗告人於民國93年8 月
  11日以其所有如原裁定附表所示之不動產，為擔保訴外人蔡家
  泉對相對人所負債務，設定最高限額新台幣（下同）1020萬元
  之抵押權，蔡家泉並以再抗告人為連帶保證人，於同日向相對
  人借款838萬元，約定於98年8月11日前清償完畢，詎蔡家泉屆
  期尚欠本金779萬元 及其利息與違約金，未為清償，爰聲請拍
  賣抵押物等語，並提出抵押權設定契約書、他項權利證明書、
  土地登記謄本、借據、繳息明細表等影本為證。再抗告人雖稱
  ：其已繳納部分款項，實際欠款是否779萬元， 尚有疑義，故
  不得准許拍賣抵押物等語。然再抗告人既坦承僅就上開抵押權
  擔保之借款債務為部分清償，顯見相對人於其債權屆清償期時
  ，確有未受全部清償情形，原法院經形式上審查後，認符合民
  法第873 條之規定，裁定准許拍賣系爭抵押物，自無不合。再
  抗告人認相對人主張之欠款金額有疑，屬實體法上法律關係之
  爭執，應另循訴訟程序解決，非本件抗告程序所得救濟。原裁
  定據以駁回再抗告人之抗告，難認有適用法規顯有錯誤情形，
  再抗告人再為抗告並無理由，應予駁回。
三據上論結，本件再抗告為無理由。依非訟事件法46條、第21條
  第2項、民事訴訟法第495條之1第2項、第481條、第449條第 1
  項、第95條、第78條，裁定如主文。
中    華    民    國    99    年    2    月    26     日
                    民事第九庭
                        審判長法  官  黃熙嫣
                              法  官  鄭傑夫
                              法  官  林玲玉
正本係照原本作成。
不得抗告。
中    華    民    國    99    年    2     月    26    日
                              書記官  倪淑芳

司法院資訊處製作；財團法人民間司法改革基金會備份。
